臺灣新竹地方法院交通事件裁定　　　　100年度交聲字第140號
原處分機關　交通部公路總局新竹區監理所
異　議　人　吳育東
即受處分人
上列異議人因違反道路交通管理處罰條例事件，對於交通部公路
總局新竹區監理所中華民國100年2月18日所為之竹監自字第裁50
-E00000000號裁決處分，聲明異議，本院裁定如下：
    主  文
異議駁回。
    理  由
一、按汽車駕駛人飲用酒類或其他類似物後其吐氣所含酒精濃度
    超過每公升0.25毫克或血液中酒精濃度超過0.05 %以上，不
    得駕車；又汽車駕駛人，駕駛汽車經測試檢定有酒精濃度超
    過規定標準之情形者，處新臺幣（下同）15,000元以上60,0
    00元以下罰鍰，並當場移置保管該汽車及吊扣其駕駛執照 1
    年，並應接受道路交通安全講習，道路交通安全規則第 114
    條第2款、道路交通管理處罰條例第35條第1項第1 款、第24
    條第1項第2款分別定有明文。
二、原處分意旨略以：異議人吳育東駕駛車牌號碼2391-TV 號自
    用一般小客車，於民國100年2月17日19時29分許在新竹縣竹
    北市○○○路、高鐵八路中間及高鐵八路前，因酒後駕車，
    酒精濃度測試值達每公升0.28毫克，為原舉發單位即新竹縣
    政府警察局竹北分局高鐵派出所員警填掣竹縣警交字第E000
    00000 號舉發違反道路交通管理事件通知單（下稱舉發通知
    單）予以舉發，嗣原處分機關依道路交通管理處罰條例第35
    條第1項第1款、第24條第1項第2款（原處分漏載）等規定，
    於100年2月18日以竹監自字第裁50-E00000000號違反道路交
    通管理事件裁決書（下稱裁決書）裁處異議人罰鍰19,500元
    ，吊扣駕駛執照12個月，並施以道路交通安全講習。
三、聲明異議意旨略以：異議人於當日飲酒後，由友人將其載至
    竹北高鐵特區後，友人即下車前往搭車，其為避免影響交通
    而將車輛移至高鐵站附近之路邊停車格，前後僅距離不到10
    公尺，卻遭巡邏員警趨前盤查進行酒精濃度測試而開單，然
    異議人實無酒後駕車之意圖，為此聲明異議，請求撤銷原處
    分云云等語。
四、異議人於上揭時、地，經施以酒測測得呼氣酒精濃度高達0.
    28MG/L乙節為異議人所不否認，惟辯稱其僅係移車並無酒後
    駕車之意圖云云。惟查：
(一)、由員警取締本件違規之過程觀之：「取締員警（以下簡稱Ａ
    ）：你這樣，你這樣子，雖然是、是一小段。異議人（以下
    簡稱 B）：因為，他們本來說載我過來，但我想說繞過來而
    已，因為還好。 A：可是你這樣子就有駕駛的行為了，你知
    道嗎？B：我知道，不好意思、不好意思。A：你知道你這樣
    有駕駛行為。 B：我知道，但是我想說找個停車格停，不要
    妨礙交通，因為在那邊是紅線，我有看到。 A：喝了，喝了
    就不能。B：我有喝我承認…。A：不是，你可以叫他說你開
    到這邊來，他們再走過去，對不對。 B：我知道，的確是差
    一點、不好意思。 A：幾分鐘？（按指飲酒距離酒測經過多
    久時間）B：大概1個小時吧。A：0.28。B：怎麼這麼剛好。
    A：你剛才也說有開 1段過來。B：我承認啦，我承認啦。B：
    可不可以通融一下，真的是。A：這個這個不好意思。A：有
    跟你漱口了」，此有本院100年4月22日勘驗筆錄 1份在卷可
    參。綜觀上情，足見異議人確實於飲酒後移車，此自仍屬酒
    後駕駛之行為，是異議人辯稱其無駕車之意圖云云，當無可
    採，是異議人於上開時、地服用酒類後仍為駕駛行為而有汽
    車駕駛人酒精濃度超過規定標準之違規事實，當足認定。
(二)、又道路交通安全規則第114條第2款規定之立法意旨係因人酒
    後注意力、反應力均較常人為低，若駕車上路，對路上其他
    汽車或行人之生命、身體安全均存有危險性，故特立法嚴禁
    酒後駕車，以保障路上過往車輛及行人之法益，且酒後駕駛
    車輛者，不論其駕車距離之長短為何，對於該駕駛過程中所
    可能產生之危險，並不會因駕駛距離較短而免除。另參酌汽
    車通常使用於人車往來頻繁之公用道路，具有憑藉各項機械
    操控、構造堅硬、重量甚重、於行進間之速度飛快等特性，
    如稍有輕忽發生事故，常肇致自己或他人生命、身體或財產
    上難以回復之損害，故汽車之使用，雖為社會之發展、交通
    之所需，而不得不為全體社會所共同忍受之危險工具，然其
    使用則必遵守道路交通安全規則之規定，更應保持高度之注
    意力並採取適當之措施，方能保障用路人之安全，降低社會
    問題及其成本。若駕駛人飲酒後已造成協調功能降低，無法
    為正常反應，影響其安全駕駛動力交通工具之能力，則其不
    僅無法明確認知道路交通狀況，亦無法完全控制本身之駕駛
    行為，如仍縱己肆意而為，則交通安全憑何保障。查異議人
    酒測吐氣所含酒精濃度成份每公升為0.28毫克，已逾越安全
    駕駛之標準即每公升0.25毫克以上，異議人對於自己之飲酒
    狀況，應屬最為了解，竟於酒後仍貿然駕駛車輛，不論其駕
    駛距離長短，均已置公共安全於險境，異議人竟辯稱僅係移
    車影響不大云云，殊不足採。
五、綜上所述，原處分機關依道路交通管理處罰條例第 35條第1
    項第1款及第24條第1項第2款規定，裁處異議人罰鍰 19,500
    元，吊扣駕駛執照12個月，並應參加道路交通安全講習，核
    無違誤，異議人之異議為無理由，應依道路交通事件處理辦
    法第18條予以駁回。
中    華    民    國   100    年    4     月    29    日
                  交通法庭法  官        楊數盈
以上正本證明與原本無異。
如不服本裁定，應於裁定送達後5 日內向本院提出抗告狀。
中    華    民    國   100    年    4     月    29    日
                          書記官        陳麗麗